

Mateusz Kowalski

Inżynier budownictwa

Pobierz CV

Numer Telefonu: <u>123 456 789</u>

Email: mkowalski@gmail.com

Data urodzenia: 08.06.1991

Miejsce zamieszkania: Białystok

O mnie

Mam na imię Mateusz, mam 32 lata. Budownictwem zajmuje się od momentu ukończenia studiów inżynierskich na Uniwersytecie Białostockim, więc przeszło 8 lat. W swojej pracy staram się zmaksymalizować pracę zespołu, zachowując przy tym wysokie normy jakościowe. Bardzo ważnym aspektem jest dla mnie higiena pracy i bezpieczeństwo pracowników oraz brak zagrożenia dla przechodniów. Posiadam szeroki zakres wiedzy na temat technik budowlanych i zarządzania zespołem.

Doświadczenie zawodowe

2016-2019: <u>DANWOOD</u>- inżynier budownictwa

2019-2023: MK-BUD- inżynier budownictwa

Języki

Angielski - komunikatywny

Rosyjski - komunikatywny

Niemiecki - komunikatywny

Polski - ojczysty

Wykształcenie

2006-2009: <u>Liceum z DNJB w Bielsku Podlaskim</u>

• 2010-2015: Uniwersytet w Białymstoku

Zainteresowania

Budownictwo

W wolnych chwilach lubię poczytać na temat nowoczesnych technik budowlanych, aby ciągle rozwijać się w tym kierunku, którym się pasjonuję i poznawać najnowsze techniki.

Historia sztuki

Od 15 roku życia interesuję się historią sztuki, głównie w dziedzinie malarstwa i rzeźby.

Sport

Najbardziej odprężający jest dla mnie sport, przede wszystkim bieganie oraz gra w koszykówkę.

Kino

Fascynuję się filmami akcji, uwielbiam chodzić do kina, ponieważ właśnie tam dostarczają więcej emocji niż ogladając je w zaciszu domowym.